臺灣桃園地方法院刑事判決
110年度交簡上字第238號
上  訴  人
即  被  告  李裕翔


上列上訴人即被告因過失傷害案件，不服本院中華民國110年7月
20日110年度桃交簡字第381號第一審刑事簡易判決（聲請簡易判
決處刑書案號：110年度調偵字第59號），提起上訴，本院管轄
之第二審合議庭判決如下：
    主  文
上訴駁回。
李裕翔緩刑貳年。
    理  由
一、本案經本院審理結果，認原審以上訴人即被告李裕翔犯刑法
    第284條前段之過失傷害罪，事證明確，適用刑法第284條前
    段、第62條前段、第41條第1項前段，刑法施行法第1條之1
    第1項，並審酌被告通過閃光黃燈時疏未減速慢行，因而釀
    成本件交通事故，並致告訴人李昱賢受有上開傷害，所為自
    應非難；惟念及被告犯後坦承犯行之態度，兼衡被告與告訴
    人雙方違反注意義務之情節及程度、被告之行為造成告訴人
    受傷結果及傷勢程度，暨被告迄今尚未與告訴人成立和解或
    調解填補渠等之損失，及被告於警詢時自陳大學畢業之教育
    程度、從事服務業、家庭經濟小康之生活狀況等一切情狀，
    逕以簡易判決判處被告有期徒刑叁月，並於斟酌本案犯罪情
    節及被告資力等節後，諭知所宣告之有期徒刑如易科罰金，
    以新臺幣（下同）1,000元折算1日，核其認事用法，俱無違
    誤，量刑亦甚允洽，應予維持，並引用第一審判決書記載之
    事實、證據及理由（如附件原審判決書）。
二、上訴人即被告上訴意旨略以：認為原審量刑過重，請求從輕
    量刑等語。
三、按法官於有罪判決如何量處罪刑，甚或是否宣告緩刑，均為
    實體法賦予審理法官裁量之刑罰權事項，法官行使此項裁量
    權，自得依據個案情節，參酌刑法第57條所定各款犯罪情狀
    之規定，於法定刑度內量處被告罪刑；除有逾越該罪法定刑
    或法定要件，或未能符合法規範體系及目的，或未遵守一般
    經驗及論理法則，或顯然逾越裁量，或濫用裁量等違法情事
    之外，自不得任意指摘其量刑違法，最高法院80年台非字第
    473號、75年台上字第7033號、72年台上字第6696號、第364
    7號判例意旨可資參照。準此，法官量刑，如非有上揭明顯
    違法之情事，自不得擅加指摘其違法或不當。經查，被告於
    本院審判期日，對於原審判決認定有罪之事實，均予坦承不
    諱。又查原審判決之量刑已審酌被告犯後態度、犯罪所生危
    害、被告與告訴人雙方違反注意義務之情節及程度、被告之
    行為造成告訴人受傷結果及傷勢程度，暨被告迄今尚未與告
    訴人成立和解或調解填補渠等之損失，暨被告之素行及智識
    程度等一切情狀，揆諸前開判例意旨，原審刑罰裁量權之行
    使並無違法不當之處，是以，原審判決應予維持，本件上訴
    為無理由，應予駁回。
四、緩刑之宣告：
　  末按刑法第74條第1項規定：「受2年以下有期徒刑、拘役或
    罰金之宣告，而有下列情形之一，認以暫不執行為適當者，
    得宣告2年以上5年以下之緩刑，其期間自裁判確定之日起算
    ：一、未曾因故意犯罪受有期徒刑以上刑之宣告者。二、前
    因故意犯罪受有期徒刑以上刑之宣告，執行完畢或赦免後，
    5年以內未曾因故意犯罪受有期徒刑以上刑之宣告者。」。
    是依前揭規定可知，刑法本於刑事政策之要求，設有緩刑制
    度，其消極方面在避免短期自由刑之弊害，使犯人不至於在
    監獄內感染或加深犯罪之惡習與技術，甚至因此失去名譽、
    職業、家庭而自暴自棄，滋生社會問題，積極方面則可保全
    偶發犯罪、輕微犯罪者之廉恥，期使渠等自新悔悟，且因緩
    刑附有緩刑期間，受緩刑宣告者如在緩刑期間內再犯罪，執
    行檢察官仍得聲請法院撤銷緩刑，而有藉此督促受緩刑宣告
    者自我檢束身心之功效。查被告未曾因故意犯罪受有期徒刑
    以上刑之宣告，有臺灣高等法院被告前案紀錄表1份附卷可
    查，其因一時莽撞失慮，致罹刑章，事後已坦承犯行而見悔
    意，又其犯後雖未與告訴人達成和解，然告訴人等就其所受
    之財產及非財產損害，已另行提起民事訴訟請求損害賠償方
    式以謀救濟，是應認被告經此偵審程序及刑之宣告後，當知
    所警惕，日後信無再犯之虞，是對其所宣告之刑自以暫不執
    行為適當，爰依刑法第74條第1項第1款規定，宣告緩刑2年
    ，以勵自新。　
據上論斷，應依刑事訴訟法第455條之1第1項、第3項、第368條
、第373條，刑法第74條第1項第1款，判決如主文。
中　　華　　民　　國　　111 　年　　3 　　月　　24　　日
　　　　　　　　　刑事第十庭　審判長法　官　 林大鈞
　　　　　　　　　
　　　　　　　　　　　　　　　　　　法　官　 洪瑋嬬
　　　　　　　　　　　　　　　　　　
　　　　　　　　　　　　　　　　　　法　官　 陳愷璘
以上正本證明與原本無異。
不得上訴。
　　　　　　　　　　　　　　　      書記官　 劉世揚　　
中　　華　　民　　國　　111 　年　　3 　　月　　24　　日